# 个人理财

提问人：vheiyudh 时间：2020-05-04 23:36:47
请教陈版主：公司将资金转给个人，委托其进行投资，期限 3 年。不得提前赎回。 3 年后连本带利返还，保本，但不保证收益。请问该作为哪类金融资产，报表如何列报？

回答人：chenyiwei
应分类为以公允价值计量且其变动计入损益的金融资产，列报为交易性金融资产或者其他非流动金融资产。
另外，需关注委托个人理财的合规性和安全性，高度关注期末的业绩实现情况和投资的预计可收回金额。